【裁判字號】    89,上易,1963
【裁判日期】    890927
【裁判案由】    傷害
【裁判全文】
臺灣高等法院臺中分院刑事判決              民國八十九年度上易字第一九六三號
    上  訴  人
    即  被  告  乙○○
右上訴人，因傷害案件，不服台灣苗栗地方法院八十九年度易字第一九七號，中華民
國八十九年六月七日第一審判決（起訴案號：台灣苗栗地方法院檢察署八十八年度偵
字第五四八五號），提起上訴，本院判決如左：
    主      文
上訴駁回。
    事實及理由
一、本案經本院審理結果，認第一審判決認事用法及量刑均無不當，應予維持，並引
    用第一審判決書記載之事實、證據及理由（如附件） 。
二、上訴人即被告乙○○在本院未提出其他有利之證據及辯解，認原判決量刑過重云
    云，其上訴無理由，應予駁回。
三、據上論斷，應依刑事訴訟法第三百六十八條，判決如主文。
本案經檢察官甲○○到庭執行職務。
中      華      民      國     八十九     年      九      月   二十七   日
                                   臺灣高等法院臺中分院刑事第六庭
                  審判長法  官  李  文  雄
                                               法  官  邱  顯  祥
                                               法  官  陳  嘉  雄
右正本證明與原本無異。
不得上訴。
                                               書記官  王  麗  英
中      華      民      國     八十九     年      九      月   二十八   日
                                                                        Ｄ
臺灣苗栗地方法院刑事判決            八十九年度易字第一九七號
    公  訴  人  臺灣苗栗地方法院檢察署檢察官
    被      告  乙○○  男四十七歲（民國○○○年○月○○日生）
                        住苗栗縣南庄鄉獅山村十二鄰一０九號
                        身分證統一編號：Ｋ一0000000號
右列被告因傷害案件，經檢察官提起公訴（八十八年度偵字第五四八五號），本院判
決如左：
        主  文
乙○○傷害人之身體，累犯，處有期徒刑肆月，如易科罰金以參佰元折壹日。
        事  實
一、乙○○前曾於民國（下同）八十四年間，因傷害案經法院判處有期徒刑三月，如
    易科罰金以參佰元折壹日確定在案，方於八十五年二月七日易科罰金執行完畢，
    仍未思檢點，復於八十八年十月二十二日凌晨零時三十分許，在苗栗縣竹南鎮○
    ○路八十七號張國龍經營之小吃店內，因細故與丙○○發生爭執，乙○○因丙○
    ○基於傷害人身體之犯意，為玻璃酒瓶所砸傷，致其受有右耳裂傷之傷害，因而
    心有不甘，亦基於傷害人身體之犯意，持店內之椅子毆打丙○○，致丙○○受有
    頭部外傷併撕裂傷、挫傷，臉部挫傷瘀青及左前臂挫傷瘀青等之傷害。
二、案經被害人丙○○及乙○○分別訴由苗栗縣警察局竹南分局報請台灣苗栗地方法
    院檢察署檢察官偵查起訴。
        理  由
一、右揭事實業據被告乙○○先後於警訊及本院審理中坦承不諱，核與被害人丙○○
    指訴之情節大致相符，復經證人即小吃店老闆張國龍在警訊中證述被告二人互毆
    之過程明確屬實在卷，此外有被害人丙○○之診斷證明書一份附卷可稽，被告乙
    ○○之傷害行為，洵堪認定。
二、核被告乙○○所為，係犯刑法第二百七十七條第一項之傷害罪。查被告乙○○前
    曾於八十四年間，因傷害案經法院判處有期徒刑三月，如易科罰金以參佰元折壹
    日確定在案，方於八十五年二月七日易科罰金執行完畢，有台灣高等法院被告全
    國前案紀錄表及台灣苗栗地方法院檢察署刑案紀錄查註表各一紙附卷足稽，五年
    以內再犯本件有期徒刑以上之罪，為累犯，依刑法第四十七條規定加重其刑。爰
    審酌被告之品行、犯罪之動機、目的、手段、犯罪時所受之刺激、被害人所受傷
    害程度及被告犯罪後之態度良好，雙方互毆等一切情狀，量處如主文所示之刑，
    並諭知易科罰金之折算標準，以為懲處。
三、被告丙○○俟到案後再行審結。
據上論結，應依刑事訴訟法第二百九十九條第一項前段，刑法第二百七十七條第一項
、第四十七條、第四十一條，罰金罰鍰提高標準條例第一條前段、第二條判決如主文
。
本案經檢察官蔡宗熙到庭執行職務。
中    華    民    國        八十九        年      六    月      七      日
                                台灣苗栗地方法院刑事庭
                                    法  官  陳  鴻  斌
右正本證明與原本無異
如不服本判決應於送達後十日內向本院提出上訴狀
                                    書記官  陳  文  聰
中    華    民    國        八十九        年      六    月     十二     日


司法院資訊處製作；財團法人民間司法改革基金會備份。
